臺灣苗栗地方法院刑事判決
110年度訴字第183號
公  訴  人  臺灣苗栗地方檢察署檢察官
被      告  曾廣至




上列被告因加重詐欺等案件，經檢察官追加起訴 （109年度偵字
第6248號、110年度偵字第518號），及移送併辦（110年度偵字
第2961號、第3919號），本院判決如下：
    主  文
曾廣至犯如附表一「宣告刑」欄所示之罪，各處如附表一「宣告
刑」欄所示之刑，應執行有期徒刑壹年拾月。扣案如附表二編號
2、3、7、9所示之物沒收。
　　犯罪事實
一、曾廣至於民國109年5月間，經由邱琮智之說明，因而知悉工
    作內容係提供金融帳戶供不詳人匯款轉帳使用，並依指示將
    金融帳戶內之款項領出交給他人之內容極為單純，卻能領取
    高額報酬，且至金融機構領取金融帳戶之金額後，再轉交邱
    琮智，極可能係隱匿詐欺集團所詐取之贓款之去向，故依一
    般社會生活之通常經驗，其已預見邱琮智、歐睿豪、魏邵郡
    等人恐係詐欺集團成員，倘依邱琮智或魏邵郡指示領取贓款
    及轉交贓款給邱琮智，恐成為犯罪之一環而遂行詐欺取財犯
    行，使他人因此受騙致發生財產受損之結果，並得以隱匿該
    詐欺犯罪所得之去向，同時其亦可能因此即參與含其在內所
    組成3人以上、以實施詐術為手段、具持續性或牟利性之有
    結構性詐欺集團組織，詎其竟為求賺取上開報酬，仍基於縱
    使參與犯罪組織亦不違背其本意之不確定故意，且基於縱使
    發生他人因受騙致財產受損、隱匿詐欺犯罪所得去向之結果
    ，亦不違背其本意之詐欺取財及洗錢之不確定故意，旋即加
    入邱琮智、魏邵郡、歐睿豪等所屬詐欺集團，與邱琮智等人
    及其所屬詐欺集團成年成員，共同意圖為自己不法之所有，
    基於三人以上共同詐欺取財、參與犯罪組織及洗錢之犯意聯
    絡，提供其所申辦之中華郵政股份有限公司000-0000000000
    0000號帳戶（下稱郵局帳戶）供詐欺集團作為匯款使用，並
    依邱琮智或魏邵郡之指示提領詐欺款項而後轉交上手之車手
    工作，並提供郵局帳戶資料、網路銀行帳號密碼給邱琮智，
    供其使用。
二、該詐欺集團不詳成員遂於如附表一所載之時間對如附表一所
    示之被害人以如附表一所示之方式施以詐術，致附表一所示
    之被害人匯入或轉入款項，其後該集團成員再輾轉指示邱琮
    智或魏邵郡，再由邱琮智或魏邵郡指示曾廣至提領詐欺所得
    款項後，再交付予該集團上手。　
三、案經如附表一所示之被害人訴由警察機關報請臺灣苗栗地方
    檢察署檢察官偵查起訴及移送併辦。　
    理  由
壹、證據能力部分：
一、按組織犯罪防制條例第12條第1 項明定「訊問證人之筆錄，
    以在檢察官或法官面前作成，並經踐行刑事訴訟法所定訊問
    證人之程序者為限，始得採為證據。」，本案關於各證人（
    即被害人）之警詢筆錄，既非在檢察官或法官面前作成，依
    上述規定，自不得作為認定被告涉犯組織犯罪防制條例罪名
    之事證，故下述證人警詢筆錄於認定被告違反組織犯罪防制
    條例罪名時並無證據能力。至被告於警詢時就自己犯罪所為
    之陳述，對被告自己而言，屬被告之供述，為法定證據方法
    之一，自不在組織犯罪防制條例第12條第1 項規定之排除之
    列，除有不得作為證據之例外，自可在有補強證據之情況下
    ，作為證明被告自己犯罪之證據。復按前開組織犯罪防制條
    例第12條第1 項中段規定，係以犯罪組織成員犯該條例之罪
    為限，至於犯該條例以外之罪，被告以外之人所為陳述，自
    仍應依刑事訴訟法相關規定，定其得否為證據。是有關被告
    涉犯加重詐欺、一般洗錢犯行部分，就被告以外之人警詢陳
    述證據能力之認定，自無從依組織犯罪防制條例第12條第1 
    項中段規定認定均無證據能力。
二、按被告以外之人於審判外之言詞或書面陳述，除法律有規定
    者外，不得作為證據，刑事訴訟法第159 條固定有明文。惟
    被告以外之人於審判外之陳述，雖不符同法第159 條之1 至
    之4 規定，而經當事人於審判程序同意作為證據，法院審酌
    該言詞陳述或書面陳述作成時之情況，認為適當者，亦得為
    證據；又當事人、代理人或辯護人於法院調查證據時，知有
    第159 條第1 項不得為證據之情形，而未於言詞辯論終結前
    聲明異議者，視為有前項之同意，同法第159 條之5 亦定有
    明文。立法意旨在於傳聞證據未經當事人之反對詰問予以核
    實，原則上先予排除。惟若當事人已放棄反對詰問權，於審
    判程序中表明同意該等傳聞證據可作為證據；或於言詞辯論
    終結前未聲明異議，基於尊重當事人對傳聞證據之處分權，
    及證據資料愈豐富，愈有助於真實發見之理念，且強化言詞
    辯論主義，使訴訟程序得以順暢進行，上開傳聞證據亦均具
    有證據能力。經查，本案據以認定被告犯罪事實之證據，其
    中屬傳聞證據部分，除上述證人警詢筆錄於認定被告違反組
    織犯罪防制條例罪名時並無證據能力部分以外，其餘因被告
    、檢察官於本院言詞辯論終結前，均未對於證據能力聲明異
    議，依刑事訴訟法第159 條之5 規定，視為同意上開證據具
    備證據能力，本院認亦無違法或不當之情況，是該傳聞證據
    均具備證據能力。
三、再按關於非供述證據之物證，或以科學、機械之方式，對於
    當時狀況所為忠實且正確之記錄，性質上並非供述證據，均
    應無傳聞法則規定之適用；如該非供述證據非出於違法取得
    ，並已依法踐行調查程序，即不能謂無證據能力（最高法院
    97年度台上字第1401號、97年度台上字第6153號、97年度台
    上字第3854號判決要旨參照）。本案判決以下引用之非供述
    證據，固無刑事訴訟法第159 條第1 項規定傳聞法則之適用
    ，然經本院於審理時依法踐行調查證據程序，與本案待證事
    實具有自然之關聯性，且無證據證明係公務員違法取得之物
    ，依法自得作為證據。
貳、實體部分：
一、訊據被告對於上揭犯罪事實均坦承不諱，並與證人邱琮智、
    魏郡邵、吳秉諺及證人如附表一所示之被害人之證述（偵39
    19卷第29頁至35頁、第37頁至41頁、第51頁至55頁、第57頁
    至63頁、第65頁至69頁、偵518卷第201頁至203頁、第207頁
    至209頁、新北偵41430卷第9頁至11頁、第28頁至30頁）相
    符，復有搜索扣押筆錄、扣押物品目錄表、詐欺案件蒐證相
    片、被害人許瑀芳報案資料（新竹縣警察局竹北分局竹北派
    出所黏貼紀錄表及被害人提供之交易明細、内政部警政署反
    詐騙諮詢專線紀錄表、新竹縣政府警察局竹北分局竹北派出
    所受理刑事案件報案三聯單、新竹縣政府警察局竹北分局竹
    北派出所受理詐騙帳戶通報警示簡便格式表、金融機構聯防
    機制通報單）、被害人胡雅惠報案資料（line對話截圖、中
    國信託銀行匯款申請書、内政部警政署反詐騙諮詢專線紀錄
    表、新北市政府警察局新莊分局新樹派出所受理各類案件紀
    錄表、新北市政府警察局新莊分局新樹派出所 受理詐騙帳
    戶通報警示簡便格式表、金融機構聯防機制通報單）、周汶
    慧兆豐國際商業銀行客戶基本資料表、客戶存款往來交易明
    細表、存摺及提款卡照片、中華郵政股份有限公司109年7月
    6日儲字第1090163305號函檢送帳戶基本資料、歷史交易清
    單及網路郵局IP詳情表、中華郵政股份有限公司109年11月1
    6日儲字第1000290052號函檢附曾廣至帳戶客戶基本資料暨
    客戶歷史交易清單、中華郵政股份有限公司客戶歷史交易清
    單（偵518卷第19頁至51頁、地117月至119頁、第121頁至13
    5頁、第137頁至159頁、新北偵25870卷第9頁至25頁、第29
    頁至40頁、第72頁至75頁、第299頁、第113頁至115頁、第1
    17頁至119頁、偵3919卷第99頁至110頁、本院卷第81頁、第
    87頁至88頁）在卷可考，且有扣案如附表二編號2、3、7、9
    所示之物可佐，足認被告前開自白與事實相符，堪以採信。
二、被告主觀上具有三人以上共犯詐欺、一般洗錢、參與犯罪組
    織之不確定故意，經查：
　㈠被告主觀上應已預見其依邱琮智或魏邵郡之指示，提供帳戶
    、提領款項轉交他人，將可能係在從事類如領取詐欺款項等
    行徑，此為詐欺集團為遂行詐欺犯行分工之一環，意在規避
    查緝，並藉此製造金流之斷點，以掩飾或隱匿詐欺被害人之
    犯罪所得，當屬不法行為，卻僅因魏邵郡提出抵債作為報酬
    之對價誘惑，被告即置犯罪風險於不顧，猶願聽從邱琮智或
    魏邵郡之指示，從事恐屬不法之提供帳戶、提領款項轉交給
    邱琮智行為，依上開情節以觀，被告為上開行為時，主觀上
    確實有容任其行為將導致詐欺取財及掩飾或隱匿詐欺犯罪所
    得去向之犯罪發生之本意，復依被告之認知，參與本件之人
    至少有邱琮智、魏邵郡、歐睿豪等人，堪認被告主觀上確有
    三人以上共同詐欺取財、一般洗錢之不確定故意，至為明瞭
    。
　㈡本件被告所參與之本件詐欺集團，應符合組織犯罪防制條例
    第2條第1項所定之犯罪組織，而其確有參與該犯罪組織之不
    確定故意：
　⒈按組織犯罪防制條例所稱之犯罪組織，係指3人以上，以實施
    強暴、脅迫、詐欺、恐嚇為手段或最重本刑逾5年有期徒刑
    之罪，所組成具有持續性或牟利性之有結構性組織；而所稱
    有結構性組織，係指非為立即實施犯罪而隨意組成，不以具
    有名稱、規約、儀式、固定處所、成員持續參與或分工明確
    為必要，同條例第2條第1項、第2項分別定有明文。
　⒉本件詐欺集團係先由邱琮智作為收簿手，由邱琮智向被告收
    取其帳戶，由邱琮智指示被告提供郵局帳戶後，該集團遂得
    以多層人頭帳戶方式層層轉出被害人之匯款，先由詐欺集團
    人員接續詐騙如附表一所示被害人匯款至如附表所示第一層
    人頭帳戶，復經集團不詳成員將上開第一層人頭帳戶內之匯
    款部分轉匯入如附表一所示之金額至被告郵局帳戶，末由被
    告依照邱琮智、魏邵郡之指示提領一空，且被告將其提領款
    項轉交邱琮智收取，該細密分工及多層人頭帳戶洗錢之方式
    ，衡情顯非隨意組成之團體；又本件被告提款後，款項係交
    付給等待之收水者邱琮智，故本件詐欺集團成員除被告外，
    尚包含邱琮智、魏邵郡、歐睿豪等集團成年成員（含施用詐
    術者、收取詐欺款項之車手等），堪認本件詐欺集團係透過
    縝密之計畫與分工，成員彼此相互配合，由至少3人以上之
    多數人所組成，持續以實施詐欺為手段而牟利之具有完善結
    構之組織，其核屬3人以上，以實施詐術為手段，所組成具
    牟利性及持續性之有結構性犯罪組織，合於組織犯罪防制條
    例第2條第1項所稱之犯罪組織，至為明確（臺灣高等法院臺
    中分院110年度金上訴字第1552號判決意旨參照）。再者，
    被告係受邱琮智、魏邵郡之指示，擔任提供帳戶、提領款項
    轉交邱琮智之工作，其欲以此方式分受報酬；且依上說明，
    被告主觀上業已預見邱琮智等人極有可能係從事詐欺取財等
    犯行，其則加入而參與其等詐欺犯行之一環，故其對於上述
    所參與者，成員係屬3人以上，以實行詐術為手段，具牟利
    性或持續性之有結構性組織，顯非為立即實施犯罪而隨意組
    成之團體，自當有所預見，其猶容任為之而參與，足見其確
    有參與犯罪組織之不確定故意無疑。
三、綜上所述，本件事證明確，被告上開基於不確定故意之參與
    犯罪組織、加重詐欺、一般洗錢等犯行堪以認定，應依法論
    科。　　
四、論罪科刑：　　
  ㈠組織犯罪防制條例第3條第1項後段之參與犯罪組織罪，為行
    為之繼續，而屬單純一罪，而行為人於參與詐欺犯罪組織之
    行為繼續中，先後多次為加重詐欺之行為，因參與犯罪組織
    罪為繼續犯，犯罪一直繼續進行，直至犯罪組織解散，或其
    脫離犯罪組織時，其犯行始行終結。故該參與犯罪組織與其
    後之多次加重詐欺之行為皆有所重合，然因行為人僅為一參
    與犯罪組織行為，侵害一社會法益，屬單純一罪，應僅就「
    該案中」與參與犯罪組織罪時間較為密切之「首次」加重詐
    欺犯行，論以參與犯罪組織罪及加重詐欺罪、洗錢罪之想像
    競合犯，其他之加重詐欺、洗錢犯行，祗需單獨論罪科刑即
    可，無需再另論以參與犯罪組織罪，以避免重複評價。　
  ㈡洗錢防制法第15條之特殊洗錢罪，係在無法證明前置犯罪之
    特定不法所得，而未能依洗錢防制法第14條之一般洗錢罪論
    處時，始予適用。倘能證明人頭帳戶內之資金係前置之特定
    犯罪（如：詐欺、加重詐欺等犯罪）所得，即應逕以一般洗
    錢罪論處，自無適用特殊洗錢罪之餘地。另過去實務認為，
    行為人對犯特定犯罪所得之財物或利益作直接使用或消費之
    處分行為，或僅將自己犯罪所得財物交予其他共同正犯，祇
    屬犯罪後處分贓物之行為，非本條例所規範之洗錢行為，惟
    依新法規定，倘行為人意圖掩飾或隱匿特定犯罪所得來源，
    而將特定犯罪所得直接消費處分，甚或交予其他共同正犯予
    以隱匿，或由共同正犯以虛假交易外觀掩飾不法金流移動，
    即難認僅單純犯罪後處分贓物之行為，應仍構成新法第2條
    第1或2款之洗錢行為（最高法院108年度台上字第1744、308
    6號判決意旨參照）。被告與邱琮智、魏邵郡、歐睿豪、詐
    欺集團不詳成員共計3人以上成員相互利用彼此之行為，先
    由該詐欺集團之不詳成員，向如附表一所示之被害人施用詐
    術，待受騙之被害人等陷於錯誤而交付款項，構成刑法第33
    9條之4第1項第2款之加重詐欺取財罪，法定刑為「1年以上7
    年以下有期徒刑」之罪，核屬洗錢防制法第3條第1款所規定
    之特定犯罪，而被告擔任提供帳戶作為第二層人頭帳戶、提
    領詐欺款項轉交詐欺集團其他成員，則被告主觀上有隱匿其
    所屬詐欺集團之詐欺犯罪所得，以逃避國家追訴或處罰之意
    思，客觀上有隱匿詐欺犯罪所得去向之作用，而製造金流斷
    點，揆諸前開說明，核與洗錢防制法第14條第1項一般洗錢
    罪之要件相合。
  ㈢是核被告加入3人以上之詐欺集團犯罪組織，係犯組織犯罪防
    制條例第3條第1項後段之參與犯罪組織罪；就提供帳戶、提
    領詐欺款項，分擔詐欺如附表一所示之被害人等部分所為，
    則係犯刑法第339條之4第第1項第2款之3人以上共同犯詐欺
    取財罪及洗錢防制法第14條第1項之一般洗錢罪。被告所犯
    就參與犯罪組織罪與附表一編號4所示「首次」所犯之3人以
    上共同犯詐欺取財罪、一般洗錢罪，具有部分行為重疊之情
    形，係一行為觸犯數罪名之想像競合犯，應從一重依刑法第
    339條之4第1項第2款之3人以上共同犯詐欺取財罪論處；其
    餘犯行部分均係一行為觸犯3人以上共同犯詐欺取財罪、一
    般洗錢罪罪名之想像競合犯，亦應從一重論以3人以上共同
    犯詐欺取財罪。
  ㈣被告雖未親自實施詐騙行為，而推由同犯罪集團之其他成員
    為之，但被告、邱琮智、魏邵郡、歐睿豪與各該詐欺集團其
    他不詳成員之間，就上開犯行分工擔任提供帳戶作為人頭帳
    戶、提領詐欺款項轉交詐欺集團其他成員之任務，堪認被告
    與邱琮智、魏邵郡、歐睿豪等人及參與犯行之各詐欺集團成
    員間，具有相互利用之共同犯意，而各自分擔部分犯罪行為
    ，均為共同正犯。
  ㈤按想像競合犯之處斷刑，本質上係「刑之合併」。其所謂從
    一重處斷，乃將想像競合犯組成之評價上數罪，合併為科刑
    一罪，其所對應之刑罰，亦合併其評價上數罪之數法定刑，
    而為一個處斷刑。易言之，想像競合犯侵害數法益者皆成立
    犯罪，論罪時必須輕、重罪併舉論述，同時宣告所犯各罪名
    ，包括各罪有無加重、減免其刑之情形，亦應說明論列，量
    刑時併衡酌輕罪部分量刑事由，評價始為充足，然後依刑法
    第55條前段規定「從一重處斷」，非謂對於其餘各罪可置而
    不論。因此，法院決定處斷刑時，雖以其中最重罪名之法定
    刑作為裁量準據，惟於裁量其輕重時，仍應將輕罪合併評價
    在內（最高法院108年度台上字第4405、4408號判決意旨參
    照）。次按犯洗錢防制法第14條、第15條之罪，在偵查或審
    判中自白者，減輕其刑，洗錢防制法第16條第2項定有明文
    ，又犯組織犯罪防制條例第3 條之罪，偵查及審判中均自白
    者，減輕其刑，組織犯罪防制條例第8 條第1 項後段定有明
    文，因被告於偵查及法院審理期間，始終坦承其加入本案詐
    欺集團擔任提供人頭帳戶、依照指示提款之工作以參與犯罪
    組織，以及從人頭帳戶提領被害人受騙款項，進而掩飾犯罪
    所得去向與所在之洗錢等事實，堪認被告於偵查與審判中，
    對參與犯罪組織與洗錢之犯行，均已自白，故就被告所犯參
    與犯罪組織與洗錢犯行，符合組織犯罪防制條例第8 條第1 
    項後段、洗錢防制法第16條第2 項規定。惟依前揭罪數說明
    ，被告就本案所涉各次犯行均係從一重論處加重詐欺取財罪
    ，即無從依上開規定減輕其刑。然就被告此部分想像競合輕
    罪得減刑部分，本院於依照刑法第57條量刑時仍應一併審酌
    ，附此敘明。
  ㈥爰以行為人之責任為基礎，審酌被告行為時正值青壯，擔任
    提供帳戶作為人頭帳戶、提領詐欺款項轉交詐欺集團其他成
    員，而共同從事詐騙等犯行，造成如附表一所示被害人之財
    產損失及精神痛苦，所生危害非輕，所為誠屬不當；並斟酌
    被告犯後於本院中已知坦承一切犯行，及犯後尚未與如附表
    一所示之被害人成立調解、和解或賠償之犯後態度，暨衡酌
    其素行（見臺灣高等法院被告前案紀錄表，本院卷一第19頁
    至21頁），及被告之犯罪動機、目的、手段、各該被害人於
    本件受騙金額之多寡、被告於詐欺集團中之分工地位，及其
    於審理中自陳之智識程度及家庭經濟生活狀況（均詳見本院
    卷二第66頁至67頁）等一切情狀，量處如主文所示之刑，再
    審酌被告所犯各罪之犯罪態樣、相互關係、時間間隔、侵犯
    法益之綜合效果及合併刑罰所生痛苦之加乘效果等情狀，定
    其應執行之刑如主文所示。
五、沒收部分：
  ㈠扣案如附表二編號2、3、7、9所示之物，為供其持以聯繫本
    案其他同案被告或供本件犯行所用，業據被告於本院中供明
    在卷（本院卷二第64頁至65頁），並有苗栗縣警察局竹南分
    局扣押物品目錄表（偵518卷第29頁、第39頁、第51頁）、
    上開被告郵局帳戶之客戶基本資料、客戶歷史交易清單在卷
    可考，自屬供被告本案犯行所用之物，應依刑法第38條第2 
    項前段規定宣告沒收。
　㈡按犯罪所得，屬於犯罪行為人者，沒收之。前二項之沒收，
    於全部或一部不能沒收或不宜執行沒收時，追徵其價額，刑
    法第38條之1 第1 項前段、第3 項分別定有明文。次按共同
    正犯犯罪所得之沒收或追徵，應就各人所分得之數為之，倘
    若共同正犯內部間，對於不法利得分配明確時，應依各人實
    際分配所得宣告沒收（最高法院107 年度台上字第1572號判
    決意旨參照）。查被告加入本案詐欺集團擔任提供帳戶及車
    手之工作犯本件犯行，其應得之報酬尚未實際獲取等情，經
    被告供述在卷（本院卷二第63頁至64頁），且依卷內現存事
    證，尚無證據證明被告之行為已自詐欺集團處取得報酬或其
    他利益，故此部分無從諭知犯罪所得之沒收。　
  ㈢按洗錢防制法第18條規定「犯第14條之罪，其所移轉、變更
    、掩飾、隱匿、收受、取得、持有、使用之財物或財產上利
    益，沒收之；犯第15條之罪，其所收受、持有、使用之財物
    或財產上利益，亦同（第1項）。以集團性或常習性方式犯
    第14條或第15條之罪，有事實足以證明行為人所得支配之前
    項規定以外之財物或財產上利益，係取自其他違法行為所得
    者，沒收之（第2項）。對於外國政府、機構或國際組織依
    第21條所簽訂之條約或協定或基於互惠原則，請求我國協助
    執行扣押或沒收之案件，如所涉之犯罪行為符合第3 條所列
    之罪，不以在我國偵查或審判中者為限（第3項）。」，關
    於犯罪行為人犯洗錢防制法第14條之罪，其所掩飾之財物本
    身僅為洗錢之標的，難認係供洗錢所用之物，故洗錢行為之
    標的除非屬於前置犯罪之不法所得，而得於前置犯罪中予以
    沒收者外，既非本案洗錢犯罪之工具及產物，亦非洗錢犯罪
    所得，尤非違禁物，尚無從依刑法沒收規定予以宣告沒收，
    自應依上開第18條第1項前段規定予以宣告沒收。又按宣告
    前二條之沒收或追徵，有過苛之虞者，得不宣告或酌減之；
    本法總則於其他法律有沒收之規定者，亦適用之。刑法第38
    條之2 第2 項及第11條前段分別定有明文。而雖洗錢防制法
    對於洗錢標的之沒收並未制定類似過苛調節之規定，惟因沒
    收實際上屬於干預財產權之處分，仍應遵守比例原則，是於
    沒收存有過苛之虞之情形時，本應使法官在個案情節認定後
    得不宣告沒收或酌減之，以資衡平。經查，被害人匯入如附
    表一所示第一層人頭帳戶後，由該集團不詳成員就各該第一
    層人頭帳戶內之款項，將如附表一所示之金額轉入被告提供
    之郵局帳戶，再經被告提領後交由共犯邱琮智取走再輾轉交
    付上手，均非被告所有，亦非在其實際掌控中，其就所隱匿
    之財物不具所有權及事實上處分權，無從依洗錢防制法第18
    條第1 項就所提領全部金額諭知沒收，併予敘明。
　㈣至本案另有扣案如附表二編號1、4、5、6、8所示之物，業經
    被告於本院審理中供陳與本案無關等語（本院卷二第64頁）
    ，此外復無證據足資認定附表二編號1、4、5、6、8所示之
    手機與本案有何關連，核與本案無涉，自無從宣告沒收。　
    　
據上論斷，應依刑事訴訟法第299 條第1 項前段（依判決簡化原
則，僅記載程序法條），判決如主文。
本案經檢察官楊岳都追加起訴及移送併辦，檢察官彭郁清到庭執
行職務。
中　　華　　民　　國　　111 　年　　10　　月　　13　　日
            刑事第四庭審判長法  官  魏宏安
                            法  官  許文棋
                            法  官  王瀅婷　
以上正本證明與原本無異。
如不服本判決應於收受判決後20日內向本院提出上訴書狀，並應
應敘述具體理由。其未敘述上訴理由者，應於上訴期間屆滿後20
日內向本院補提理由書(均須按他造當事人之人數附繕本)「切勿
逕送上級法院」。告訴人或被害人如對本判決不服者，應具備理
由請求檢察官上訴，其上訴期間之計算係以檢察官收受判決正本
之日期為準。
　　                      　書記官  許雪蘭　　　　　　
中　　華　　民　　國　　111 　年　　10　　月　　13　　日
附錄論罪科刑之法條全文：
中華民國刑法第339條第1項
（普通詐欺罪）
意圖為自己或第三人不法之所有，以詐術使人將本人或第三人之
物交付者，處 5 年以下有期徒刑、拘役或科或併科 50 萬元以
下罰金。
以前項方法得財產上不法之利益或使第三人得之者，亦同。
前二項之未遂犯罰之。
中華民國刑法第339條之4第1項第2款
犯第 339 條詐欺罪而有下列情形之一者，處 1 年以上 7 年以
下有期徒刑，得併科 1 百萬元以下罰金：
一、冒用政府機關或公務員名義犯之。
二、三人以上共同犯之。
三、以廣播電視、電子通訊、網際網路或其他媒體等傳播工具，
    對公眾散布而犯之。
前項之未遂犯罰之。
組織犯罪防制條例第3條第1項
發起、主持、操縱或指揮犯罪組織者，處 3 年以上 10 年以下
有期徒刑，得併科新臺幣 1 億元以下罰金；參與者，處 6 月以
上 5 年以下有期徒刑，得併科新臺幣 1 千萬元以下罰金。但參
與情節輕微者，得減輕或免除其刑。
具公務員或經選舉產生之公職人員之身分，犯前項之罪者，加重
其刑至二分之一。
犯第 1 項之罪者，應於刑之執行前，令入勞動場所，強制工作
，其期間為 3 年。
前項之強制工作，準用刑法第 90 條第 2 項但書、第 3 項及第
98 條第 2 項、第 3 項規定。
以言語、舉動、文字或其他方法，明示或暗示其為犯罪組織之成
員，或與犯罪組織或其成員有關聯，而要求他人為下列行為之一
者，處 3 年以下有期徒刑，得併科新臺幣 3 百萬元以下罰金：
一、出售財產、商業組織之出資或股份或放棄經營權。
二、配合辦理都市更新重建之處理程序。
三、購買商品或支付勞務報酬。
四、履行債務或接受債務協商之內容。
前項犯罪組織，不以現存者為必要。
以第 5 項之行為，使人行無義務之事或妨害其行使權利者，亦
同。
第 5 項、第 7 項之未遂犯罰之。
洗錢防制法第14條第1項
有第二條各款所列洗錢行為者，處 7 年以下有期徒刑，併科新
臺幣 5 百萬元以下罰金。
前項之未遂犯罰之。
前二項情形，不得科以超過其特定犯罪所定最重本刑之刑。
洗錢防制法第2條第3款
本法所稱洗錢，指下列行為：
一、意圖掩飾或隱匿特定犯罪所得來源，或使他人逃避刑事追訴
    ，而移轉或變更特定犯罪所得。
二、掩飾或隱匿特定犯罪所得之本質、來源、去向、所在、所有
    權、處分權或其他權益者。
三、收受、持有或使用他人之特定犯罪所得。　　　
　　　　　　
附表一：　　　　　　　　　
編號  告訴人 詐欺時間/方式 第一層帳戶  第二層帳戶  被告提領時間/地點/金額(單位：新臺幣) 宣告刑     轉帳時間/轉帳金額(單位：新臺幣) 轉入帳戶 轉帳時間/轉帳金額(單位：新臺幣) 轉入帳戶   1 追加起訴書、109偵3919移送併辦意旨書附表一編號1 陳玫君 109年5月間，集團成員化名吳浩宇透過LINE向陳玫君佯稱為遊戲軟體工程師，能控制博奕網站系統，可依其指示下注獲利，致陳玫君陷於錯誤依其指示轉帳。 109年5月28日20時39分；9,100元 張世鋒 台灣銀行 000-000000000000 109年5月29日01時55分；9000元 曾廣至 頭份田寮郵局 000-00000000000000  ⑴109年5月15日16時40分，在苗栗縣○○鎮○○街00號竹南郵局提領105萬元 ⑵109年5月18日15時7分，在苗栗縣○○市○○路000號田寮郵局提領100萬元 ⑶109年5月19日13時20分，在苗栗縣○○鎮○○路000號照南郵局提領100萬元 ⑷109年5月20日16時2分，在苗栗縣○○鎮○○街00號竹南郵局提領66萬元 ⑸109年5月28日16時46分，在苗栗縣○○鎮○○路000號中港郵局提領130萬元 ⑹109年5月28日13時47分，在苗栗縣○○鎮○○街00號竹南郵局提領100萬元 ⑺109年5月28日15時59分，在苗栗縣○○鎮○○街00號竹南郵局提領100萬元 ⑻109年5月29日16時20分，在苗栗縣○○鎮○○路000號照南郵局提領60萬元 曾廣至犯三人以上共同詐欺取財罪，處有期徒刑壹年肆月。 2 追加起訴書、109偵3919移送併辦意旨書附表一編號2 洪綺辰 109年5月19日集團成員化名張行透過LINE向洪綺辰佯稱可依其指示投資創投獲利，致洪綺辰陷於錯誤依其指示轉帳。 ⑴109年5月28日13時57分；10萬元 ⑵109年5月28日13時59分；4萬元 李博偉 土地銀行頭份分行 000-000000000000  ⑴109年5月28日15時36分；33萬元 ⑵109年5月28日16時31分；45萬6000元 ⑶109年5月29日14時45分；38萬1000元 ⑷109年5月29日16時10分；10萬2000元   曾廣至犯三人以上共同詐欺取財罪，處有期徒刑壹年肆月。 3 追加起訴書、109偵3919移送併辦意旨書附表一編號3 林致平 109年4月27日起至同年5月底，集團成員化名張馨透過LINE向林致平佯稱可依其介紹投資虛擬貨幣獲利云云，致林致平陷於錯誤依其指示匯款。 109年5月29日14時14分；38萬1000元     曾廣至犯三人以上共同詐欺取財罪，處有期徒刑壹年肆月。 4 追加起訴書、109偵3919移送併辦意旨書附表一編號4 林亞蒨 109年2月13日起至同年5月底，集團成員化名李明杰透過LINE向林亞蒨 佯稱可依其指示下注博奕網站簽賭獲利 云云，致林亞蒨陷於錯誤依其指示匯款。 109年5月29日15時7分；6萬元     曾廣至犯三人以上共同詐欺取財罪，處有期徒刑壹年肆月。 5 追加起訴書、109偵3919移送併辦意旨書附表一編號5 楊秀娥 109年2月間至同年5月間，集團成員化名李博文透過LINE向告訴人佯稱其為香港匯豐銀行期貨人員，可依其指示投資期貨獲利云云，致告訴人陷於錯誤而依指示匯款。 ⑴109年5月18日11時26分；500萬元 ⑵109年5月19日9時59分；500萬元 廖俊盛 華南商業銀行 000-000000000000 ⑴109年5月18日14時48分；100萬元 ⑵109年5月19日12時32分；100萬元   曾廣至犯三人以上共同詐欺取財罪，處有期徒刑壹年肆月。 6 追加起訴書、109偵3919移送併辦意旨書附表一編號6、110偵2961移送併辦意旨書 胡雅惠 109年5月4日集團成員化名王凱祥透過LINE向胡雅惠佯稱其為澳門威尼斯人博奕網站工程師，可依其指示下注澳門威尼斯人博奕網站簽賭獲利云云，致胡雅惠陷於錯誤依其指示匯款。 ⑴109年5月13日11時22分；85萬元 ⑵109年5月14日13時17分；20萬元 ⑶109年5月15日15時57分；25萬元 周汶慧 兆豐國際商銀 000-00000000000  109年5月15日16時18分；25萬1000元   曾廣至犯三人以上共同詐欺取財罪，處有期徒刑壹年肆月。 

附表二：扣押物
編號 物品名稱 數量 所有人 1 郵政金融卡 (帳號：00000000000000) 1張 被告 2 郵政存簿儲金簿 (帳號：00000000000000) 1本  3 郵政存簿儲金簿 1本  4 合作金庫銀行提款卡 1張  5 合作金庫銀行存摺 1本  6 商用本票 1本  7 IPhone7手機 (含SIM卡，IMEI碼：000000000000000) 1支  8 HUAWEI手機 (不含SIM卡，IMEI碼：000000000000000、00000000000000) 1支  9 私章(曾廣至) 1個